apertium-nno.nno.dix
<pardef n="va/tn__n">
  <e>       <p><l>tna</l>   <r>tn<s n="n"/><s n="nt"/><s n="pl"/><s n="def"/></r></p><par n="s_case_cp-R"/></e>
  <e r="LR"><p><l>tni</l>   <r>tn<s n="n"/><s n="nt"/><s n="pl"/><s n="def"/></r></p><par n="s_case_cp-R"/></e>
  <e>       <p><l>tn</l>    <r>tn<s n="n"/><s n="nt"/><s n="pl"/><s n="ind"/></r></p><par n="s_case_cp-R"/></e>
  <e>       <p><l>tnet</l>  <r>tn<s n="n"/><s n="nt"/><s n="sg"/><s n="def"/></r></p><par n="s_case_cp-R"/></e>
  <e>       <p><l>tn</l>    <r>tn<s n="n"/><s n="nt"/><s n="sg"/><s n="ind"/></r></p><par n="cp-R-nosplit"/></e>
  <e>       <p><l>tns</l>    <r>tn<s n="n"/><s n="nt"/><s n="sg"/><s n="ind"/><s n="gen"/></r></p><par n="cp-R"/></e>
  <e>       <p><l>ss</l>    <r>tn<s n="n"/><s n="nt"/><s n="sg"/><s n="ind"/></r></p><par n="cp-L"/></e>
</pardef>
<pardef n="testament/e__n">
  <e>       <p><l>a</l>     <r>e<s n="n"/><s n="nt"/><s n="pl"/><s n="def"/></r></p><par n="s_case_cp-R"/></e>
  <e r="LR"><p><l>i</l>     <r>e<s n="n"/><s n="nt"/><s n="pl"/><s n="def"/></r></p><par n="s_case_cp-R"/></e>
  <e>       <p><l>e</l>     <r>e<s n="n"/><s n="nt"/><s n="pl"/><s n="ind"/></r></p><par n="s_case_cp-R"/></e>
  <e>       <p><l>et</l>    <r>e<s n="n"/><s n="nt"/><s n="sg"/><s n="def"/></r></p><par n="s_case_cp-R"/></e>
  <e>       <p><l>e</l>     <r>e<s n="n"/><s n="nt"/><s n="sg"/><s n="ind"/></r></p><par n="s_case\s_cp-both"/></e>
  <e>       <p><l>e</l>     <r>e<s n="n"/><s n="nt"/><s n="sg"/><s n="ind"/></r></p><par n="cp-R-nosplit"/></e>
  <e>       <p><l>es</l>    <r>e<s n="n"/><s n="nt"/><s n="sg"/><s n="ind"/><s n="gen"/></r></p><par n="cp-R"/></e>
  <e>       <p><l>s</l>     <r>e<s n="n"/><s n="nt"/><s n="sg"/><s n="ind"/></r></p><par n="cp-L"/></e>
</pardef>
<pardef n="fakt/um__n" c="som vis/um modulo LR (-a i fleirtal): eit faktum, faktumet, fleire fakta, alle faktaa, og -a i cmp-L">
  <e r="LR"><p><l>a</l>     <r>um<s n="n"/><s n="nt"/><s n="pl"/><s n="def"/></r></p><par n="s_case_cp-R"/></e>
  <e>       <p><l>aa</l>    <r>um<s n="n"/><s n="nt"/><s n="pl"/><s n="def"/></r></p><par n="s_case_cp-R"/></e>
  <e r="LR"><p><l>ai</l>    <r>um<s n="n"/><s n="nt"/><s n="pl"/><s n="def"/></r></p><par n="s_case_cp-R"/></e>
  <e r="LR"><p><l>uma</l>   <r>um<s n="n"/><s n="nt"/><s n="pl"/><s n="def"/></r></p><par n="s_case_cp-R"/></e>
  <e r="LR"><p><l>umi</l>   <r>um<s n="n"/><s n="nt"/><s n="pl"/><s n="def"/></r></p><par n="s_case_cp-R"/></e>
  <e>       <p><l>a</l>     <r>um<s n="n"/><s n="nt"/><s n="pl"/><s n="ind"/></r></p><par n="s_case_cp-R"/></e>
  <e r="LR"><p><l>um</l>    <r>um<s n="n"/><s n="nt"/><s n="pl"/><s n="ind"/></r></p><par n="s_case_cp-R"/></e>
  <e>       <p><l>umet</l>  <r>um<s n="n"/><s n="nt"/><s n="sg"/><s n="def"/></r></p><par n="s_case_cp-R"/></e>
  <e>       <p><l>um</l>    <r>um<s n="n"/><s n="nt"/><s n="sg"/><s n="ind"/></r></p><par n="cp-R-nosplit"/></e>
  <e>       <p><l>ums</l>   <r>um<s n="n"/><s n="nt"/><s n="sg"/><s n="ind"/><s n="gen"/></r></p><par n="cp-R"/></e>
  <e>       <p><l>a</l>     <r>um<s n="n"/><s n="nt"/><s n="sg"/><s n="ind"/></r></p><par n="cp-L"/></e>
</pardef>
<pardef n="foreld/er__n" c="foreldrepermisjon">
  <e>       <p><l>ra</l>        <r>er<s n="n"/><s n="m"/><s n="pl"/><s n="def"/></r></p><par n="s_case"/><par n="cp-R"/></e>
  <e r="LR"><p><l>rene</l>      <r>er<s n="n"/><s n="m"/><s n="pl"/><s n="def"/></r></p><par n="s_case"/><par n="cp-R"/></e>
  <e>       <p><l>re</l>        <r>er<s n="n"/><s n="m"/><s n="pl"/><s n="ind"/></r></p><par n="s_case"/><par n="cp-R"/></e>
  <e>       <p><l>eren</l>      <r>er<s n="n"/><s n="m"/><s n="sg"/><s n="def"/></r></p><par n="s_case"/><par n="cp-R"/></e>
  <e>       <p><l>er</l>        <r>er<s n="n"/><s n="m"/><s n="sg"/><s n="ind"/></r></p><par n="s_case"/><par n="cp-R-nosplit"/></e>
  <e>       <p><l>re</l>        <r>er<s n="n"/><s n="m"/><s n="sg"/><s n="ind"/></r></p><par n="\Ø_cp-only-L"/></e>
</pardef>
<pardef n="kle/de__n">
  <e>       <p><l>da</l>     <r>de<s n="n"/><s n="nt"/><s n="pl"/><s n="def"/></r></p><par n="s_case_cp-R"/></e>
  <e r="LR"><p><l>di</l>     <r>de<s n="n"/><s n="nt"/><s n="pl"/><s n="def"/></r></p><par n="s_case_cp-R"/></e>
  <e>       <p><l>de</l>     <r>de<s n="n"/><s n="nt"/><s n="pl"/><s n="ind"/></r></p><par n="s_case_cp-R"/></e>
  <e>       <p><l>det</l>    <r>de<s n="n"/><s n="nt"/><s n="sg"/><s n="def"/></r></p><par n="s_case_cp-R"/></e>
  <e>       <p><l>de</l>     <r>de<s n="n"/><s n="nt"/><s n="sg"/><s n="ind"/></r></p><par n="s_case"/><par n="cp-R-nosplit"/></e>
  <e>       <p><l></l>       <r>de<s n="n"/><s n="nt"/><s n="sg"/><s n="ind"/></r></p><par n="\s_cp-only-L"/></e>
</pardef>
<pardef n="embet/e__n">
  <e r="LR"><p><l>i</l>     <r>e<s n="n"/><s n="nt"/><s n="pl"/><s n="def"/></r></p><par n="s_case_cp-R"/></e>
  <e>       <p><l>a</l>     <r>e<s n="n"/><s n="nt"/><s n="pl"/><s n="def"/></r></p><par n="s_case_cp-R"/></e>
  <e>       <p><l>e</l>     <r>e<s n="n"/><s n="nt"/><s n="pl"/><s n="ind"/></r></p><par n="s_case_cp-R"/></e>
  <e>       <p><l>et</l>    <r>e<s n="n"/><s n="nt"/><s n="sg"/><s n="def"/></r></p><par n="s_case_cp-R"/></e>
  <e>       <p><l>e</l>     <r>e<s n="n"/><s n="nt"/><s n="sg"/><s n="ind"/></r></p><par n="s_case"/><par n="cp-R-nosplit"/></e>
  <e>       <p><l></l>      <r>e<s n="n"/><s n="nt"/><s n="sg"/><s n="ind"/></r></p><par n="\s_cp-only-L"/></e>
</pardef>
<!-- /unusual compound-left forms -->

<pardef n="øy__n" c="hokjønnsord med valfri hankjønnsbøying i fleirtal: NPK vil ha -ar/-ane">
  <e>       <p><l>ane</l>   <r><s n="n"/><s n="f"/><s n="pl"/><s n="def"/></r></p><par n="s_case_cp-R"/></e>
  <e c="v:"><p><l>ene</l>   <r><s n="n"/><s n="f"/><s n="pl"/><s n="def"/></r></p><par n="v:elvar_elver.n-pl-e2a"/><par n="s_case_cp-R"/></e>
  <e>       <p><l>ar</l>    <r><s n="n"/><s n="f"/><s n="pl"/><s n="ind"/></r></p><par n="s_case_cp-R"/></e>
  <e c="v:"><p><l>er</l>    <r><s n="n"/><s n="f"/><s n="pl"/><s n="ind"/></r></p><par n="v:elvar_elver.n-pl-e2a"/><par n="s_case_cp-R"/></e>
  <e>       <p><l>a</l>     <r><s n="n"/><s n="f"/><s n="sg"/><s n="def"/></r></p><par n="s_case_cp-R"/></e>
  <e r="LR"><p><l>i</l>     <r><s n="n"/><s n="f"/><s n="sg"/><s n="def"/></r></p><par n="s_case_cp-R"/></e>
  <e>       <p><l></l>      <r><s n="n"/><s n="f"/><s n="sg"/><s n="ind"/></r></p><par n="s_case\Ø\s_cp-both"/></e>
</pardef>
<pardef n="øy_\e__n" c="like øy__n, but e-epenthetic in sg.ind">
  <e>       <p><l>ane</l>   <r><s n="n"/><s n="f"/><s n="pl"/><s n="def"/></r></p><par n="s_case_cp-R"/></e>
  <e c="v:"><p><l>ene</l>   <r><s n="n"/><s n="f"/><s n="pl"/><s n="def"/></r></p><par n="v:elvar_elver.n-pl-e2a"/><par n="s_case_cp-R"/></e>
  <e>       <p><l>ar</l>    <r><s n="n"/><s n="f"/><s n="pl"/><s n="ind"/></r></p><par n="s_case_cp-R"/></e>
  <e c="v:"><p><l>er</l>    <r><s n="n"/><s n="f"/><s n="pl"/><s n="ind"/></r></p><par n="v:elvar_elver.n-pl-e2a"/><par n="s_case_cp-R"/></e>
  <e>       <p><l>a</l>     <r><s n="n"/><s n="f"/><s n="sg"/><s n="def"/></r></p><par n="s_case_cp-R"/></e>
  <e r="LR"><p><l>i</l>     <r><s n="n"/><s n="f"/><s n="sg"/><s n="def"/></r></p><par n="s_case_cp-R"/></e>
  <e>       <p><l></l>      <r><s n="n"/><s n="f"/><s n="sg"/><s n="ind"/></r></p><par n="s_case\e_cp-both"/></e>
</pardef>
<pardef n="odds__n">
  <e>       <p><l>a</l>     <r><s n="n"/><s n="m"/><s n="pl"/><s n="def"/></r></p><par n="s_case_cp-R"/></e>
  <e r="LR"><p><l>i</l>     <r><s n="n"/><s n="m"/><s n="pl"/><s n="def"/></r></p><par n="s_case_cp-R"/></e>
  <e>       <p><l></l>      <r><s n="n"/><s n="m"/><s n="pl"/><s n="ind"/></r></p><par n="s_case_cp-R"/></e>
  <e>       <p><l>en</l>    <r><s n="n"/><s n="m"/><s n="sg"/><s n="def"/></r></p><par n="s_case_cp-R"/></e>
  <e>       <p><l></l>      <r><s n="n"/><s n="m"/><s n="sg"/><s n="ind"/></r></p><par n="s_case\Ø\s_cp-both"/></e>
</pardef>

<e lm="testamente">      <i>testament</i><par n="testament/e__n"/></e>
<e lm="faktum">          <i>fakt</i><par n="fakt/um__n"/></e>
<e lm="antibiotikum">    <i>antibiotik</i><par n="fakt/um__n"/></e>
<e lm="antipsykotikum">  <i>antipsykotik</i><par n="fakt/um__n"/></e>
<e lm="badevatn"><i>badeva</i><par n="va/tn__n"/></e>
<e lm="besteforelder"><i>besteforeld</i><par n="foreld/er__n"/></e>
<e lm="stebesteforelder"><i>stebesteforeld</i><par n="foreld/er__n"/></e>
<e lm="eldvatn"><i>eldva</i><par n="va/tn__n"/></e>
<e lm="embete"><i>embet</i><par n="embet/e__n"/></e>
<e lm="filleting"><i>filleting</i><par n="odds__n"/></e>
<e lm="fosterforelder"><i>fosterforeld</i><par n="foreld/er__n"/></e>
<e lm="hårvatn"><i>hårva</i><par n="va/tn__n"/></e>
<e lm="kjølvatn"><i>kjølva</i><par n="va/tn__n"/></e>
<e lm="mellomting"><i>mellomting</i><par n="odds__n"/></e>
<e lm="mineralvatn"><i>mineralva</i><par n="va/tn__n"/></e>
<e lm="narkotikum"><i>narkotik</i><par n="fakt/um__n"/></e>
<e lm="odds"><i>odds</i><par n="odds__n"/></e>
<e lm="probiotikum">    <i>probiotik</i><par n="fakt/um__n"/></e>
<e lm="småting"><i>småting</i><par n="odds__n"/></e>
<e lm="sodavatn"><i>sodava</i><par n="va/tn__n"/></e>
<e lm="steforelder"><i>steforeld</i><par n="foreld/er__n"/></e>
<e lm="tidvatn"><i>tidva</i><par n="va/tn__n"/></e>
<e lm="sosseklede"><i>sossekle</i><par n="kle/de__n"/></e>
<e lm="vigselvatn"><i>vigselva</i><par n="va/tn__n"/></e>
<e lm="styggeting"><i>st</i><par n="ygg"/><i>eting</i><par n="odds__n"/></e>
<e lm="jomfruøy"><i>jomfruøy</i><par n="øy__n"/></e>
<e lm="verdting"><i>verdting</i><par n="odds__n"/></e>
<e lm="vassild"><i>vassild</i><par n="øy__n"/></e>
<e lm="underklede"><i>underkle</i><par n="kle/de__n"/></e>
<e lm="verditing"><i>verditing</i><par n="odds__n"/></e>
<e lm="tjærevatn"><i>tj</i><par n="ø_æ"/><i>reva</i><par n="va/tn__n"/></e>
<e lm="vass-sild"><i>vass-sild</i><par n="øy__n"/></e>
<e lm="fjøsklede"><i>fjøskle</i><par n="kle/de__n"/></e>
<e lm="dongeriklede"><i>dongerikle</i><par n="kle/de__n"/></e>
<e lm="gørrmyr"><i>gørrmyr</i><par n="øy__n"/></e>
<e lm="badehandklede"><i>badehandkle</i><par n="kle/de__n"/></e>
<e lm="einskiltting"><i>einskiltting</i><par n="odds__n"/></e>
<e lm="eineforelder"><i>eineforeld</i><par n="foreld/er__n"/></e>
<e lm="fredhelg"><i>fredhelg</i><par n="øy__n"/></e>
<e lm="fritidsklede"><i>fritidskle</i><par n="kle/de__n"/></e>
<e lm="fråstadkasus"><i>fråstadkasus</i><par n="odds__n"/></e>
<e lm="istersild"><i>istersild</i><par n="øy__n"/></e>
<e lm="golvklede"><i>golvkle</i><par n="kle/de__n"/></e>
<e lm="avlaupsvatn"><i>avlaupsva</i><par n="va/tn__n"/></e>
<e lm="helg"><i>helg</i><par n="øy_\e__n"/></e>
<e lm="handøks"><i>handøks</i><par n="øy__n"/></e>
<e lm="halstørklede"><i>halstørkle</i><par n="kle/de__n"/></e>
<e lm="eigneting"><i>eigneting</i><par n="odds__n"/></e>
<e lm="åleineforelder"><par n="åleine_aleine"/><i>foreld</i><par n="foreld/er__n"/></e>
<e lm="dråttreim"><i>dråttreim</i><par n="øy__n"/></e>
<e lm="øks"><i>øks</i><par n="øy_\e__n"/></e>
<e lm="sandør"><i>sandør</i><par n="øy__n"/></e>
<e lm="skitenklede"><i>skitenkle</i><par n="kle/de__n"/></e>
<e lm="skyljevatn"><i>skyljeva</i><par n="va/tn__n"/></e>
<e lm="sild"><i>sild</i><par n="øy_\e__n"/></e>
<e lm="nytteting"><i>nytteting</i><par n="odds__n"/></e>
<e lm="skittenklede"><i>skittenkle</i><par n="kle/de__n"/></e>
<e lm="merkeøks"><i>merkeøks</i><par n="øy__n"/></e>
<e lm="moltemyr"><i>moltemyr</i><par n="øy__n"/></e>
<e lm="køyeklede"><i>køyekle</i><par n="kle/de__n"/></e>
<e lm="oldeforelder">	<i>oldeforeld</i><par n="foreld/er__n"/></e>
<e lm="tippoldeforelder">	<i>tippoldeforeld</i><par n="foreld/er__n"/></e>
<e lm="pleieforelder">	<i>pleieforeld</i><par n="foreld/er__n"/></e>
<e lm="curlingforelder">	<i>curlingforeld</i><par n="foreld/er__n"/></e>
<e lm="tenåringsforelder">	<i>tenåringsforeld</i><par n="foreld/er__n"/></e>
<e lm="flaumvatn">	<i>flaumva</i><par n="va/tn__n"/></e>
<e lm="ekstragode">                 <i>ekstrago</i><par n="kle/de__n"/></e>
<e lm="helgeforelder">              <i>helgeforeld</i><par n="foreld/er__n"/></e>
